臺灣彰化地方法院民事裁定
                                       110年度亡字第19號
聲  請  人  陳有明  

關  係  人  
即失蹤人    陳黃秀花
關  係  人  陳宜良  

            陳新景  
            陳進明  

            陳進財  
上列聲請人聲請宣告關係人陳黃秀花死亡事件，本院裁定如下：
    主  文
宣告陳黃秀花（女，民國00年00月00日生，身分證統一編號：Z0
00000000號，失蹤時戶籍地址：彰化縣○○鄉○○村○○巷00號之6）
於民國110年9月30日下午12時死亡。
聲請程序費用由陳黃秀花之遺產負擔。
  理    由
一、民法第8條規定「失蹤人失蹤滿七年後，法院得因利害關係
    人或檢察官之聲請，為死亡之宣告。失蹤人為八十歲以上者
    ，得於失蹤滿三年後，為死亡之宣告。失蹤人為遭遇特別災
    難者，得於特別災難終了滿一年後，為死亡之宣告」。第9
    條規定「受死亡宣告者，以判決內所確定死亡之時，推定其
    為死亡。前項死亡之時，應為前條各項所定期間最後日終止
    之時。但有反證者，不在此限」。所謂失蹤，係指失蹤人離
    去其最後住所或居所，陷於生死不明之狀態而言。其次，家
    事事件法第156條規定「法院准許宣告死亡之聲請者，應公
    示催告。公示催告，應記載下列各款事項：一、失蹤人應於
    期間內陳報其生存，如不陳報，即應受死亡之宣告。二、凡
    知失蹤人之生死者，應於期間內將其所知陳報法院。前項公
    示催告，準用第130條第3項至第5項之規定。但失蹤人滿百
    歲者，其陳報期間，得定為自揭示之日起二個月以上」，第
    130條規定「法院公示催告被繼承人之債權人報明債權時，
    應記載下列各款事項：一、為陳報之繼承人。二、報明權利
    之期間及在期間內應為報明之催告。三、因不報明權利而生
    之失權效果。四、法院。前項情形應通知其他繼承人。第1
    項公示催告應公告之。前項公告應揭示於法院公告處、資訊
    網路及其他適當處所；法院認為必要時，並得命登載於公報
    或新聞紙，或用其他方法公告之。第1項報明期間，自前項
    揭示之日起，應有六個月以上」。
二、聲請意旨略以：失蹤人陳黃秀花為聲請人陳有明之母，出生
    於民國00年00月00日，失蹤人於103年9月30日因離家後不知
    去向，音訊全無，生死不明情況迄今已逾7年，爰依民法第8
    條及家事事件法第154條規定，聲請本院對關係人即失蹤人
    陳黃秀花為死亡宣告，程序費用由關係人陳黃秀花之遺產負
    擔等語。
三、查聲請人主張之事實，業據其提出戶籍謄本、桃園縣政府警
    察局龜山分局大埔派出所受理案件證明單等件為證。另經本
    院依職權調取之關係人陳黃秀花之勞健保投保資料、入出境
    資料、臺灣高等法院被告前案紀錄、所得資料等，均查無於
    103年9月以後有任何資料及紀錄，有各該查詢結果及相關函
    覆在卷可考，且桃園縣政府警察局龜山分局大埔派出所自10
    3年9月30日受理關係人陳黃秀花之失蹤人口協尋迄今，並未
    有任何尋獲紀錄，亦有該局110年11月23山警分防字第11000
    39037號函在卷可證，堪認聲請人上開主張之事實為真實。 
四、本件關係人陳黃秀花為26年10月20日生，於103年9月30日失
    蹤時，為77歲，迄今生死不明已逾7年，且聲請人前聲請本
    院以110年度亡字第19號裁定准許對關係人陳黃秀花為公示
    催告，並經本院依職權將關係人陳黃秀花為宣告死亡之公示
    催告內容刊登在110年11月10日本院資訊網路，並將公示催
    告之公告黏貼於本院公告處、司法院網站及其他適當處所等
    情，有本院公示催告公告、裁判主文公告證書、司法院家事
    事件公告查詢結果、彰化縣福興鄉公所函等件附卷可稽。現
    申報期間屆滿，未據關係人陳黃秀花陳報其生存，或知關係
    人生死者陳報其所知。是關係人陳黃秀花失蹤既已逾7年，
    則聲請人聲請為死亡宣告，為有理由，應予准許。又關係人
    陳黃秀花於103年9月30日失蹤，計至110年9月30日屆滿7年
    ，依民法第9條第2項前段，應推定於110年9月30日下午12時
    為死亡之時，爰宣告其於當時死亡。
五、依家事事件法第154條第3項，裁定如主文。
中    華    民    國   111    年     5    月     16   日
                   家事法庭   法  官  沙小雯 
以上正本係照原本作成。
如對本裁定抗告須於裁定送達後10日內向本院提出抗告狀，並應
繳納抗告費新臺幣1,000元。
中    華    民    國   111    年     5    月     16   日
                              書記官  項珮欣